【裁判字號】    98,上訴,173
【裁判日期】    980113
【裁判案由】    毒品危害防制條例
【裁判全文】
臺灣高等法院刑事判決                 98年度上訴字第173號
上  訴  人
即  被  告  甲○○
上列上訴人因違反毒品危害防制條例案件，不服臺灣桃園地方法
院97年度審訴字第2035號，中華民國97年11月28日第一審判決（
起訴案號：臺灣桃園地方法院檢察署97年度毒偵字第3232號），
提起上訴，本院判決如下：
    主  文
上訴駁回。
    理  由
一、按刑事訴訟法第350條、第361條、第362條、第367條規定，
    不服地方法院之第一審判決而上訴者，須提出上訴書狀，並
    應敘述具體理由，為上訴必備之程式；其所提出之書狀未敘
    述上訴理由，或僅曾以言詞陳述上訴理由者，均應於上訴期
    間屆滿後20日內補提理由書於第一審法院。第一審法院經形
    式審查，認逾期未補提上訴理由者，應定期間先命補正；逾
    期未補正者，為上訴不合法律上之程式，應以裁定駁回。倘
    已提出上訴理由，但所提非屬具體理由者，則由第二審法院
    以上訴不合法律上之程式，判決駁回。而所謂具體理由，必
    係依據卷內既有訴訟資料或提出新事實或新證據，指摘或表
    明第一審判決有何採證認事、用法或量刑等足以影響判決本
    旨之不當或違法，而構成應予撤銷之具體事由，始克當之（
    例如：依憑證據法則具體指出所採證據何以不具證據能力，
    或依憑卷證資料，明確指出所為證據證明力之判斷如何違背
    經驗、論理法則）；倘僅泛言原判決認定事實錯誤、違背法
    令、量刑失之過重或輕縱，而未依上揭意旨指出具體事由，
    自難謂係具體理由，俾與第二審上訴制度旨在請求第二審法
    院撤銷、變更第一審不當或違法之判決，以實現個案救濟之
    立法目的相契合，並節制濫行上訴。至上訴理由書雖指摘原
    判決有刑事訴訟法第379 條某幾款之違背法令情形，但核其
    所述事實，與各該款之違法情形無一符合時，（例如當事人
    或辯護人在原審並未聲請調查某證據，竟指摘其未予調查該
    證據。又如誤以在訴訟上其他主張為上訴事項，而指原審未
    予判決。又如指原判決不載未予諭知緩刑之理由為理由不備
    之類），仍不能認為其上訴已合法律上之程式（最高法院71
    年度第3次刑事庭會議決議一參照）。
二、查本件被告甲○○上訴意旨略以：伊已有稍穩定工作，家中
    父母年事已高，需伊負擔家計，且伊於案發前已自行至桃園
    療養院接受美沙冬治療逾半年以上，請改判給予伊緩起訴處
    分云云。惟按毒品危害防制條例第21條規定，犯施用第一級
    毒品、第二級毒品之罪應由檢察官為不起訴之處分者，係以
    被告於犯罪未發覺前，自動向行政院衛生署指定之醫療機構
    請求治療為限。本件被告係於97年6 月11日晚間11時許，在
    桃園縣八德市○○街242 號前，為警在其身上查獲海洛因一
    包及注射針筒，乃帶回警局採尿送驗而發覺其另有施用第二
    級毒品犯行，且被告於偵查中均矢口否認有何施用第一級及
    第二級毒品犯行，亦未供稱已向衛生署指定之醫療機構請求
    治療云云，有警偵訊筆錄在卷可考。故被告施用第一級毒品
    及第二級毒品犯行業經有偵查犯罪權限之公務員發覺，自與
    上揭毒品危害防制條例規定應由檢察官為不起訴處分或緩起
    訴處分之要件未符。故原判決依檢察官提起公訴之事實及卷
    內資料，以被告係為警查獲持有第一級毒品及施用工具，並
    經驗尿而發覺其施用第一級及第二級毒品犯行，累犯，分別
    判處有期徒刑七月及五月，應執行有期徒刑十月，並無不合
    。是依卷證資料，被告上訴意旨所指摘之原判決違法情形，
    顯不存在，被告據以提起上訴，自難認已依據卷內既有訴訟
    資料或提出新事證，指摘或表明第一審判決有何採證認事、
    用法或量刑等足以影響判決本旨之不當或違法，而構成應予
    撤銷之具體事由。是被告上訴，未以書狀敘述具體理由，應
    認其上訴為不合法律上之程式，爰不經言詞辯論，予以駁回
    。
三、據上論斷，應依刑事訴訟法第367條前段、第372條，判決如
    主文。
中    華    民    國    98    年    1     月    13    日
                  刑事第二十一庭審判長法  官  蘇隆惠
                                      法  官  曾家貽
                                      法  官  楊力進
以上正本證明與原本無異。
施用第一級毒品部分如不服本判決，應於收受送達後10日內向本
院提出上訴書狀，其未敘述上訴之理由者並得於提起上訴後10日
內向本院補提理由書（均須按他造當事人之人數附繕本）「切勿
逕送上級法院」。
其餘不得上訴。
                                      書記官  楊麗娟
中    華    民    國    98    年    1     月    13    日


司法院資訊處製作；財團法人民間司法改革基金會備份。
